臺灣臺北地方法院交通事件裁定　　　　　　　　　九十二年度交聲字第一一六八號
　　原處分機關　臺北交通事件裁決所
　　異　議　人　乙○○
　　即受處分人
右列異議人即受處分人因違反道路交通管理處罰條例事件，對於臺北市交通事件裁決
所北市裁三字第駕裁二二－Ｚ00000000號違反道路交通管理事件裁決書聲明
異議，本院裁定如左：
    主    文
異議駁回。
    理    由
一、本件異議意旨略以：異議人即受處分人乙○○於民國九十二年六月二十二日下午
    二時三十五分許，駕駛車牌號碼ＤＢ－一九０三號自用小客車沿國道三號高速公
    路由南向北方向行駛，行經當時速限每小時九十公里之該路段一０公里處，為警
    以「雷射測得行車速度為每小時一一一公里、超速二十一公里」當場攔停舉發，
    再經臺北市交通事件裁決所以「在高速公路超速行駛」裁罰新臺幣三千元，並記
    違規點數一點，但當日為星期假日，北上車多、行車速度緩慢，車速最快約僅每
    小時六十至七十公里，且員警舉發之際並未提出違規超速相片為證，是聲明異議
    ，請求撤銷原裁決。
二、按汽車行駛高速公路，應依速限標誌指示，高速公路交通管制規則第五條第一項
    定有明文。次按汽車行駛於高速公路或設站管制之道路，而不遵管制之規定者，
    處汽車駕駛人新臺幣三千元以上六千元以下罰鍰；汽車駕駛人有三十三條情形者
    ，除依原條款處罰鍰外，記違規點數一點；又違反本條例第十二條至第六十八條
    之行為由公路主管機關處罰；本條例所定罰鍰之處罰，行為人接獲違反道路交通
    管理事件通知單後，於十五日內得不經裁決，逕依規定之罰鍰標準，向指定之處
    所繳納結案；不服舉發事實者，應於十五日內，向處罰機關陳述意見或提出陳述
    書；其不依通知所定限期前往指定處所聽候裁決，且未依規定期限陳述意見或提
    出陳述書者，處罰機關得逕行依違反道路交通管理事件統一裁罰基準及處理細則
    暨違反道路交通管理事件統一裁罰基準表所定標準裁決之，道路交通管理處罰條
    例第三十三條第一項、第六十三條第一項第一款、第八條第一項第一款、第九條
    第一項亦有明定。
三、經查：
（一）本件異議人於九十二年六月二十二日下午二時三十五分許，駕駛車牌號碼ＤＢ
      －一九０三號自用小客車沿國道三號高速公路由南向北方向行駛，行經當時速
      限每小時九十公里之該路段一０公里處，為國道公路警察局任務編組第九警察
      隊木柵分隊員警以雷射測速槍測得行車速度為每小時一一一公里、超速二十一
      公里當場攔停舉發，異議人於應到案日期即九十二年七月七日前向臺北市交通
      事件裁決所提出申訴，經臺北市交通事件裁決所於九十二年九月五日依道路交
      通管理處罰條例第三十三條第一項、第六十三條第一項第一款規定，以北市裁
      三字第裁二二－Ｚ00000000號違反道路交通管理事件裁決書裁罰新臺
      幣三千元，並記違規點數一點之事實，業據證人即原舉發機關國道公路警察局
      任務編組第九警察隊木柵分隊員警甲○○到庭證述翔實，核與臺北市交通事件
      裁決所對違反道路交通管理事件不服裁決聲明異議案件移送書、內政部警政署
      國道公路警察局第六警察隊公警國六（九）刑訴字第０九二０００一一四０號
      書函、內政部警政署國道公路警察局公警局交字第Ｚ00000000號舉發
      違反道路交通管理事件通知號單所載相符，除當日異議人所駕駛、車牌號碼Ｄ
      Ｂ－一九０三號自用小客車是否確超速行駛外，並經異議人以言詞及書狀供承
      無訛。
（二）異議人雖辯稱當日為星期假日，北上車多、行車速度緩慢，車速最快約僅每小
      時六十至七十公里，且員警舉發之際並未提出違規超速相片為證云云，然：
    １當日員警係駕駛巡邏車輛執行巡邏及測速取締勤務，而將警車停放當時最高速
      限為每小時九十公里之國道三號高速公路一０公里處、南向北方向路肩內，以
      雷射測速槍固定鎖定恰行經該路段、由異議人所駕駛、距離員警雷射測速槍約
      四五四‧五公尺之車牌號碼ＤＢ－一九０三號自用小客車，測得異議人當時行
      車速度為每小時一一一公里，超出該路段最高時速限制達二十一公里，已經證
      人即原舉發機關國道公路警察局任務編組第九警察隊木柵分隊員警甲○○到庭
      證述纂詳，證人與異議人素不相識、並無任何宿怨仇隙，此據異議人當庭肯認
      屬實，衡情證人應無羅織誣陷異議人之必要，參諸該路段僅二車道，證人應無
      誤認或誤攔他車之可能，且證人曾提示測速槍顯示測得之數據予異議人察看，
      此經證人證述翔實，就證人攔停異議人當時手持雷射測速槍一節，亦經異議人
      當庭肯認無訛，參諸異議人申訴之際係陳稱：員警所持測速槍測得之超速數據
      並非其所駕之自用小客車所為，有交通違規案件陳述書可考，足見異議人當時
      確曾察見雷射槍測得之數據，是證人當日確曾以雷射測速槍測得鎖定之自用小
      客車行車速度達每小時一一一公里，並曾將所得數據供異議人察看，應堪認定
      。
    ２又本件員警之雷射測速槍雖因經濟部中央標準檢驗局尚未有檢定規範致無我國
      檢驗合格證明文件，然該儀器出廠前已依國際檢驗規定檢定合格，此有內政部
      警政署國道公路警察局九十年三月七日公局交字第０五三三一號函暨雷射測速
      槍出廠證明、國外檢驗合格證明文件影本在卷可考，是雷射測速槍測試結果亦
      應屬精確而可採信，則當日異議人所駕車輛行車速度確達每小時一一一公里，
      超出該路段每小時九十公里之最高速限，亦足認定。
    ３末按汽車駕駛人之行為有左列情形之一，當場不能或不宜攔截製單舉發者，得
      對汽車所有人逕行舉發處罰：（一）闖紅燈或平交道；（二）搶越行人穿越道
      ；（三）違規停車而駕駛人不在場；（四）不服指揮稽查而逃逸，或聞消防車
      、救護車、警備車、工程救險車之警號不立即避讓；（五）違規停車或搶越行
      人穿越道，經各級學校交通服務隊現場導護人員簽證檢舉；（六）其他違規行
      為經以科學儀器取得證據資料者，道路交通管理處罰條例第七之二條第一項定
      有明文，是員警若經「科學儀器（如測速相機）取得證據資料（採證相片）」
      固得據以舉發違規行為，然縱無採證相片，違規行為既經員警目睹，依法本非
      不得當場舉發，況本件員警係以科學儀器雷射測速槍取得異議人超速行駛之證
      據資料即測得數據後當場攔停舉發異議人，其舉發過程並無違法、不當，異議
      人辯稱未有採證相片為憑云云，亦無可採。
四、綜上所述，異議人確有如舉發違反道路交通管理事件通知單所載之在國道高速公
    路上超速行駛之違規事實，異議人於舉發通知單所載應到案日期即民國九十二年
    七月七日前向原處分機關臺北市交通事件裁決所提出申訴，原處分機關依違反道
    路交通管理處罰條例第三十三條第一項、第六十三條第一項第一款、違反道路交
    通管理事件統一裁罰基準及處理細則暨違反道路交通管理事件統一裁罰基準表之
    規定，裁罰異議人最低罰額新臺幣三千元，並記違規點數一點，其認事用法均無
    不當，裁罰額度亦甚妥適，異議人之聲明異議，尚非有據，應予駁回。
五、據上論結，應依道路交通案件處理辦法第十九條，裁定如主文。
中　　　華　　　民　　　國　　九十三　　年　　　四　　　月　　二十八　　日
                              臺灣臺北地方法院交通法庭
                                      法  官  洪  文  慧
右正本證明與原本無異。
如不服本裁定，應於裁定送達後五日內向本院提出抗告狀。
                                      書記官  江  虹  儀
中　　　華　　　民　　　國　　九十三　　年　　　四　　　月　　二十八　　日
